【裁判字號】    91,交聲,630
【裁判日期】    920106
【裁判案由】    違反道路交通管理處罰條例聲明異議
【裁判全文】
臺灣臺北地方法院交通事件裁定                    九十一年度交聲字第六三號
    異  議  人
    即受處分人  甲○○  女  五.
右列異議人即受處分人因違反道路交通管理處罰條例案件，對於臺北市交通事件裁決
所中華民國九十一年四月二十九日所為之處分（原處分案號：北市裁三字第駕裁二二
－Ａ00000000號）聲明異議，本院裁定如左：
    主  文
異議駁回。
    理  由
一、按駕駛人駕駛車輛，應遵守道路交通標誌、標線、號誌之指示，道路交通管理處
    罰條例第四條第一項定有明文。又「雙白實線」係設於路段中，用以分隔同向車
    道並禁止變換車道之道路標線，道路交通標誌標線號誌設置規則第一百四十九條
    第一項第一款第七目定有明文；又汽車駕駛人，爭道行駛而有任意跨越兩條車道
    行駛者，處新臺幣六百元以上一千八百元以下罰鍰，道路交通管理處罰條例第四
    十五條第十二款亦有明定。
二、本件異議人即受處分人甲○○於民國九十一年二月二十二日上午八時五十四分許
    ，駕駛車號ＢＤ─０九五六號自用小客車，在臺北市○○○道口，跨越雙白線行
    駛，經臺北市政府警察局中山分局員警舉發，依違反道路交通管理處罰條例第四
    十五條規定，處罰鍰新臺幣六百元，並依同條例第六十三條第一項第一款記違規
    點數一點，受處分人於舉發通知單所載應到案日期前向原處分機關提出申訴，經
    原處分機關函請舉發單位即臺北市政府警察局中山分局調查結果，認受處分人確
    有前開違規行為後，依道路交通管理處罰條例第六十三條第一項第一款、第四十
    五條第十二款規定，於九十一年四月二十九日裁處罰鍰新臺幣六百元，並記違規
    點數一點。
三、訊據受處分人固不否認於右揭時、地跨越車道行駛，惟辯稱：「當時之情況為右
    側之自用汽車突然警示燈亮起向左逼進本車，本車依一般駕駛情形，先略微靠左
    閃避後復向右進入原車道，因而有跨越雙白線行駛之情況發生」云云。
四、經查，受處分人於前述時地駕駛上開車號自用小客車在劃設有雙白實線表示禁止
    變換車道之隧道口跨越雙白線行駛之事實，有現場照片一幀附卷可稽，並為受處
    分人所不爭執。又依照片內各該車輛之行駛情形觀之，該處有供車輛右轉之車道
    二道，而受處分人跨越車道行使之車輛，與在右側正常車道（位於內側之右轉道
    ）幾乎併行之車輛，同為打亮右側方向燈狀態，足證二車均為右轉狀態，難認有
    受處分人所辯之「向左逼近」情事；至於外側右轉道上，復無其他連續行駛之併
    行車輛，是依駕駛常情以觀，受處分人之右側車輛亦無「突然警示燈亮起，向左
    逼近」之必要，受處分人辯稱其於閃避車輛後，向右進入原車道行駛云云，尚難
    採信。本件事證明確，受處分人之違規行為堪予認定。
五、綜上所述，受處分人確有跨道行駛之違規行為，原處分機關依道路交通管理處罰
    條例第四十五、六十三條規定及違反道路交通管理事件統一裁罰基準表規定，裁
    處受處分人罰鍰六百元，並記違規點數一點，核無違誤，本件異議為無理由，應
    予駁回。
據上論斷，應依道路交通案件處理辦法第十九條，裁定如主文。
中      華      民      國     九 十 二     年     一     月     六     日
                                    臺灣臺北地方法院交通法庭
                                        法  官    劉方慈
右正本證明與原本無異。
如不服本裁定，應於送達後五日內，向本院提出抗告狀。
                                        書記官    殷玉芬
中      華      民      國     九 十 二     年     一     月     九     日


司法院資訊處製作；財團法人民間司法改革基金會備份。
